臺灣雲林地方法院刑事判決
109年度交訴字第146號
公  訴  人  臺灣雲林地方檢察署檢察官
被      告  楊承祐


上列被告因過失致死案件，經檢察官提起公訴（109 年度偵字第
8049號、第8050號），被告於準備程序就被訴事實為有罪陳述，
本院依簡式審判程序判決如下：
    主  文
楊承祐犯過失致人於死罪，處有期徒刑陸月，如易科罰金，以新
臺幣壹仟元折算壹日。緩刑貳年，緩刑期間付保護管束，並應於
本判決確定之日起壹年捌月內，向指定之政府機關、政府機構、
行政法人、社區或其他符合公益目的之機構或團體，提供壹佰玖
拾貳小時之義務勞務。
    事  實
一、楊承祐於民國109 年8月3日上午7時26分許，駕駛車號0000-
    00號自用小貨車，行經雲林縣虎尾鎮新興里虎尾圓環，駛入
    圓環繞行時，理應注意汽車行至無號誌之圓環路口時，應讓
    已進入圓環之車輛先行及行經多車道之圓環，應讓內側車道
    之車輛先行，而依楊承祐智識程度及當時天候雨、日間自然
    光線、柏油路面濕潤、無缺陷、無障礙物且視距良好等情，
    並無不能注意之情事，竟疏未注意，貿然駛入圓環，自外側
    車道逕駛入內側車道。適李春燕騎乘車號000-000 號普通輕
    型機車，已先駛入上開圓環內側車道繞行，楊承祐所駕駛之
    上開自用小貨車自右後側追撞李春燕所騎乘之機車，李春燕
    人車倒地，因此受有頭部、顏面部、胸腹部及肢體多處挫瘀
    傷、疑似腹腔內出血併休克，到院前心肺功能休止，經急救
    後，仍於同日上午8 時23分許，因傷重不治死亡。楊承祐於
    肇事後停留於現場，在有偵查犯罪職權之公務員尚不知何人
    犯罪前，即向據報前來處理之員警坦承肇事自首而接受裁判
    。
二、案經李春燕之配偶張正春、子女張智凱、張莉宜、張菡容、
    張瓊文、張榛芸告訴及臺灣雲林地方檢察署檢察官相驗後主
    動偵查起訴。
    理  由
一、本案被告所犯並非死刑、無期徒刑、最輕本刑為3 年以上有
    期徒刑之罪或高等法院管轄第一審之案件，被告於本院準備
    程序進行中就被訴事實為認罪之陳述（本院卷第96頁），經
    告知簡式審判程序之旨，並聽取公訴人、被告意見後，本院
    認合於刑事訴訟法第273 條之1 第1 項規定，裁定由受命法
    官獨任進行簡式審判程序，合先敘明。
二、認定犯罪事實所憑之證據及理由：
　㈠上開事實業據被告於警詢、偵訊及本院準備程序時坦承不諱
    ，且經告訴人張正春於警詢、偵訊時指訴明白，並有雲林縣
    警察局勤務指揮中心受理110 報案紀錄單、道路交通事故現
    場圖、現場照片、監視器翻拍照片、道路交通事故調查報告
    表㈠、㈡、天主教若瑟醫療財團法人若瑟醫院診斷證明書、法
    醫參考資料、相驗筆錄、臺灣雲林地方檢察署相驗屍體證明
    書、相驗照片、檢驗報告書、雲林縣警察局虎尾分局交通分
    隊道路交通事故肇事人自首情形紀錄表、被害人李春燕於郵
    局之監視錄影器翻拍照片附卷可稽，已堪認屬實。
　㈡按道路交通管理處罰條例第45條第1項規定「汽車駕駛人，爭
    道行駛有下列情形之一者，處新臺幣6百元以上1千8百元以
    下罰鍰：七、行至無號誌之圓環路口，不讓已進入圓環之車
    輛先行。八、行經多車道之圓環，不讓內側車道之車輛先行
    。」被告為智識正常的成年人，駕車行經上開路段，自應注
    意遵循前述規定，而依當時天候雨、日間自然光線、柏油路
    面濕潤、無缺陷、無障礙物且視距良好，客觀上並無不能注
    意之情事，但被告竟疏未注意而貿然自圓環外側車道駛入內
    側車道，自右後側追撞被害人李春燕所騎乘之機車，足認被
    告駕駛行為確有過失。被告之過失行為導致被害人李春燕受
    有前述傷害並因此死亡，足認被告之過失與被害人李春燕之
    死亡結果間有相當因果關係。
　㈢是以，本案事證明確，被告上開犯行堪以認定，應依法論科
    。
三、論罪科刑：
　㈠核被告所為，係犯刑法第276條之過失致人於死罪。
　㈡本件車禍發生後，被告停留於現場，在有偵查犯罪職權之公
    務員尚不知何人犯罪前，即向據報前來處理之員警坦承肇事
    自首而接受裁判乙節，有雲林縣警察局道路交通事故肇事人
    自首情形紀錄表在卷足憑，被告係對於未發覺之犯罪自首而
    接受裁判，值得嘉許，依刑法第62條前段規定減輕其刑。
　㈢爰審酌被告駕駛自用小貨車上路，本應注意遵守交通規範才
    是，但被告疏未注意而撞擊被害人李春燕，導致被害人李春
    燕因此喪失寶貴生命，造成其家人痛失至親，被告之過失與
    所生危害非輕，應予譴責，惟被告犯後坦承犯行，已與被害
    人李春燕之家屬達成調解並履行賠償（新臺幣350萬元）完
    畢，也手寫道歉書寄交告訴代理人收受，此有本院110年度
    司交附民移調字第16號調解筆錄、本院年110年3月21日公務
    電話紀錄單、道歉信影本在卷可佐（本院卷第121至127頁）
    ，足見被告犯後態度良好，兼衡被告先前並無任何刑事犯罪
    紀錄，有臺灣高等法院被告前案紀錄表附卷可參，及被告自
    陳：教育程度為大學畢業，從事花卉栽培工作，與配偶育有
    1子（本院卷第105至106頁）等一切情狀，量處如主文所示
    之刑，並諭知易科罰金之折算標準。
　㈣被告未曾因故意犯罪受有期徒刑以上刑之宣告，且於本案發
    生後坦承犯罪，並徵得被害人家屬之諒解，表示同意給予被
    告緩刑（本院卷第96頁），被告係一時失慮致犯本罪，已深
    具悔意，相信經過此次偵審程序已知所警惕而無再犯之虞，
    故本院認為對被告所宣告之刑，以暫不執行為適當，爰依刑
    法第74條第1 項第1 款規定宣告緩刑2 年，復為使被告知所
    警惕，參酌公訴人、被害人家屬透過告訴代理人表達之意見
    ，併依同條第2 項第5 款規定，命被告於本判決確定之日起
    1年8月內，向檢察官指定之政府機關、政府機構、行政法人
    、社區或其他符合公益目的之機構或團體，提供192小時之
    義務勞務，同時依刑法第93條第1項第2款規定諭知於緩刑期
    間內付保護管束，以勵自新。
據上論斷，應依刑事訴訟法第273 條之1 第1 項、第284 條之 1
、第299 條第1 項前段，刑法第276 條、第62條前段、第41條第
1 項前段、第74條第1 項第1 款、第2 項第5 款、第93條第1 項
第2 款，刑法施行法第1 條之1 第1 項前段，判決如主文。
本案經檢察官吳淑娟提起公訴，檢察官蕭仕庸到庭執行職務。
中　　華　　民　　國　　110 　年　　3 　　月　　31　　日
                  刑事第六庭    法  官  梁智賢
以上正本證明與原本無異。
如不服本判決，應於收受判決後20日內向本院提出上訴書狀，並
應敘述具體理由（須附繕本）。
                                書記官  蘇靜怡
中　　華　　民　　國　　110 　年　　3 　　月　　31　　日
附錄本案論罪科刑法條全文：
中華民國刑法第276條
因過失致人於死者，處5年以下有期徒刑、拘役或50萬元以下罰
金。